臺灣彰化地方法院刑事判決　
110年度交易字第632號
公  訴  人  臺灣彰化地方檢察署檢察官 
被      告  張云甄


上列被告因公共危險案件，經檢察官提起公訴（110年度偵字第1
3529號），被告於本院審理時就被訴事實為有罪之陳述，經本院
改行簡式審判程序，判決如下：
    主  文
張云甄吐氣所含酒精濃度達每公升零點二五毫克以上而駕駛動力
交通工具，累犯，處有期徒刑捌月。
    犯罪事實
一、張云甄自民國110年10月29日晚間9時許起至同日晚間10時許
    止，在彰化縣○○鄉○○路0段000號某友人住處內飲用啤酒後，
    明知飲酒後已達不能安全駕駛動力交通工具之程度，竟仍基
    於酒後駕駛動力交通工具之犯意，騎乘車牌號碼000-0000號
    普通重型機車上路。嗣於同日晚間10時33分許，行經彰化縣
    大村鄉中正東路與東美路交岔路口前因違規闖越紅燈，為警
    在彰化縣○○鄉○○路00○0號前攔查，因警察覺其酒味濃厚，對
    其施以酒精濃度吐氣測試，而於同日晚間10時48分許，當場
    測得其吐氣所含酒精濃度為每公升0.67毫克。
二、案經彰化縣警察局員林分局報請臺灣彰化地方檢察署檢察官
    偵查起訴。
    理  由
一、訊據被告張云甄對上述酒後駕車之犯罪事實，於警詢、偵訊
    及本院審理時均坦承不諱，並有當事人酒精測定紀錄表、呼
    氣酒精測式器檢定合格證書、警車跟隨被告機車所拍攝之被
    告騎車錄影畫面擷圖在卷可稽，足證被告之自白與事實相符
    ，堪以採信。本案事證明確，被告犯行堪以認定，應依法論
    科。
二、論罪科刑：
　㈠核被告所為，係犯刑法第185條之3第1項第1款之吐氣所含酒
    精濃度達每公升0.25毫克以上而駕駛動力交通工具罪。
　㈡查被告前已有4次因酒後駕車之公共危險案件，先後經本院判
    處如下：⑴本院109年度交簡字181號簡易判決，處以有期徒
    刑3月，如易科罰金，以新臺幣1仟元折算1日（違規情狀為
    酒後駕駛小客貨車逆向行駛，擦撞對向車道之車輛）；⑵本
    院109年度交易字第548號、626號刑事判決判處有期徒刑6月
    、6月，應執行有期徒刑10月，並諭知同上之易科罰金折算
    標準，及併科罰金新臺幣4萬元（違規情狀：一次為酒後駕
    駛自小客貨車上路，撞到停在路旁的大貨車；另一次為酒後
    騎機車上路，在路上自摔受傷）；⑶本院109年度交簡字第16
    16號刑事簡易判決判處有期徒刑4月，並諭知同上之易科罰
    金折算標準（違規情狀為酒後騎機車上路，不慎擦撞路邊停
    放之自小客車）。上述第⑴案先於109年5月5日易科罰金執行
    完畢。第⑵、⑶案再經本院定應執行有期徒刑1年1月確定，並
    於110年5月11日易科罰金而執行完畢。被告於上述受有期徒
    刑執行完畢後，5 年內故意再犯本件有期徒刑以上之罪，為
    累犯，參酌司法院釋字第775 號解釋意旨，衡酌被告於上開
    前案刑期執行完畢後，短期內又再犯同類罪質之案件本案之
    罪，可認其對刑罰反應力薄弱（刑法第47條之立法理由參照
    ），被告上述酒後駕車行為，均發生車禍事故，顯見其不安
    能全駕駛情節嚴重，被告卻未能記取教訓，而一再重蹈覆轍
    ，是認本案依累犯規定對被告加重其刑，並無其所受刑罰超
    過所應負擔罪責而致其人身自由因此遭受過苛之侵害情事，
    故認應依刑法第47條第1 項之規定加重其刑。　　
  ㈢爰以行為人之責任為基礎，審酌被告明知酒精成分對人之意
    識能力具有不良影響，酒後騎乘機車對一般往來之公眾及駕
    駛人自身皆具有高度危險性，既漠視自己安危，且枉顧公眾
    安全，而於服用酒類後，其呼氣酒精濃度達每公升0.67毫克
    ，已處於不能安全駕駛動力交通工具之狀態仍騎乘機車，嚴
    重危害行車安全；並考量被告坦承酒後騎車，態度尚可，兼
    衡其於本院審理時自述教育程度為高職畢業、未婚、無業、
    其有脊椎壓迫、焦慮症、憂鬱症、睡眠障礙、子宮切除、拇
    指韌帶斷裂的情形（提出相關診斷證明），且養母身體不佳
    ，暨其犯罪動機、目的、手段、犯罪所生之危害等一切情狀
    ，認被告請求量處得易科罰金之刑，容嫌過輕，爰量處如主
    文所示之刑。
據上論斷，應依刑事訴訟法第273 條之1 第1 項、第299 條第1
項前段、第310 條之2 、第454 條第1 項，判決如主文。
本案經檢察官吳宇軒提起公訴，檢察官楊閔傑到庭執行職務。
中　　華　　民　　國　　111 　年　　1 　　月　　27　　日
                  刑事第四庭    法  官  黃玉齡
以上正本證明與原本無異。
如不服本判決應於收受判決後20日內向本院提出上訴書狀，並應
敘述具體理由。其未敘述上訴理由者，應於上訴期間屆滿後20日
內向本院補提理由書(均須按他造當事人之人數附繕本)「切勿逕
送上級法院」。
中　　華　　民　　國　　111 　年　　1 　　月　　27　　日
                                書記官  游峻弦
附錄論罪科刑法條：
中華民國刑法第185條之3
㈠駕駛動力交通工具而有下列情形之一者，處2年以下有期徒刑，
  得併科20萬元以下罰金：
　一、吐氣所含酒精濃度達每公升零點二五毫克或血液中酒精濃
      度達百分之零點零五以上。
　二、有前款以外之其他情事足認服用酒類或其他相類之物，致
      不能安全駕駛。
　三、服用毒品、麻醉藥品或其他相類之物，致不能安全駕駛。
㈡因而致人於死者，處3年以上10年以下有期徒刑；致重傷者，處
  1年以上7年以下有期徒刑。
㈢曾犯本條或陸海空軍刑法第54條之罪，經有罪判決確定或經緩
  起訴處分確定，於五年內再犯第1項之罪因而致人於死者，處
  無期徒刑或5年以上有期徒刑；致重傷者，處3年以上10年以下
  有期徒刑。